Images des répertoires du notaire Charles Sauvaige pour l'étude VIII
Archives nationales de France
Images des répertoires du notaire Charles Sauvaige pour l'étude VIII
13 novembre 1738 - 31 décembre 1771
MC/RE/VIII/6/A - MC/RE/VIII/7
Etude VIII; Sauvaige, Charles (169.-1773)
3 registres
Archives nationales de France
Minutes et répertoires: la loi 2008-696 du 15 juillet 2008 relative aux archives a fixé à 75 ans à compter de la date de l'acte, ou à 25 ans à compter de la date du décès de l'intéressé si ce délai est plus bref, le délai de communication des minutes et répertoires des notaires; ce délai est porté à 100 ans à compter de la date de l'acte si le document se rapporte à un mineur (code du Patrimoine, articles L213-2, 4e d et 5e).
Autres documents de l'étude (dossiers de clients, comptabilité...): s'agissant d'archives privées, ces documents sont communicables selon les modalités fixées par le déposant ou le donateur.
Certains documents ne sont pas accessibles sous leur forme originale en raison de leur mauvais état de conservation.
Registres entrés aux Archives nationales en 1932.
Images des répertoires de l’étude VIII
Archives de l'étude VIII
répertoire d'officier public ministériel
- Répertoire chronologique pour la période du 13 novembre 1738 au 31 décembre 1754, 13 novembre 1738 - 31 décembre 1754; MC/RE/VIII/6/A; Un registre de 232 feuillets de papier manuscrits, hauteur 37 x largeur 25, 5 cm. Le registre a été restauré, toutefois les premiers feuillets sont abîmés sur les bords.
  Le répertoire contient les informations suivantes: nature de l'acte, date du jour, nom, prénom des parties.
  Le répertoire 7 est le double répertoires 6/A et 6/B.
  Le répertoire MC/RE/VIII/17 contient la liste chronologique des "actes qui se sont trouvés en nature et qui ont été oubliés sur les répertoires des prédécesseurs de Maître Depuille" (actes de 1720 à 1814).
  Le répertoire MC/RE/VIII/19/B contient un "Etat sommaire des minutes d'actes remises à maître Jacques Florent, notaire à Paris, successeur de maître Depuille". Il concerne les pratiques des notaires Pierre Desplasses (1718-1738), Charles Sauvaige (1738-1771), Alexandre Philippe Sauvaige (1772 -1790), Louis Nicolas Gasche (1790- an VIII (1800)), Auguste de Faucompret (an VIII (1800)-1814)) et Jacques Louis Depuille (1814-1826). Cet état contient les noms et dates des notaires et des listes de minutes manquantes.
  répertoire
  - Liste chronologique des actes pour la période du 13 novembre au 31 décembre 1738, 13 novembre - 31 décembre 1738; 1 r°-3 v°
  - Liste chronologique des actes pour la période du 2 janvier au 31 décembre 1739, 2 janvier - 31 décembre 1739; 4 r°-28 v°
  - Liste chronologique des actes pour la période du 1er janvier au 31 décembre 1740, 1er janvier - 31 décembre 1740; 29 r°-51 r°
  - Liste chronologique des actes pour la période du 1er janvier au 31 décembre 1741, 1er janvier - 31 décembre 1741; 51 v°-75 v°
  - Liste chronologique des actes pour la période du 8 janvier au 31 décembre 1742, 8 janvier - 31 décembre 1742; 76 r°-90 r°
  - Liste chronologique des actes pour la période du 1er janvier au 31 décembre 1743, 1er janvier - 31 décembre 1743; 90 v°-104 v°
  - Liste chronologique des actes pour la période du 1er janvier au 31 décembre 1744, 1er janvier - 31 décembre 1744; 105 r°-118 v°
  - Liste chronologique des actes pour la période du 2 janvier au 31 décembre 1745, 2 janvier - 31 décembre 1745; 119 r°-131 r°
  - Liste chronologique des actes pour la période du 3 janvier au 31 décembre 1746, 3 janvier - 31 décembre 1746; 131 v°-142 r°
  - Liste chronologique des actes pour la période du 2 janvier au 31 décembre 1747, 2 janvier - 31 décembre 1747; 142 v°-153 v°
  - Liste chronologique des actes pour la période du 5 janvier au 31 décembre 1748, 5 janvier - 31 décembre 1748; 154 r°-164 v°
  - Liste chronologique des actes pour la période du 3 janvier au 31 décembre 1749, 3 janvier - 31 décembre 1749; 165 v°-175 v°
  - Liste chronologique des actes pour la période du 2 janvier au 30 décembre 1750, 2 janvier - 30 décembre 1750; 176 v°-187 r°
  - Liste chronologique des actes pour la période du 2 janvier au 31 décembre 1751, 2 janvier - 31 décembre 1751; 187 v°-198 v°
  - Liste chronologique des actes pour la période du 4 janvier au 30 décembre 1752, 4 janvier - 30 décembre 1752; 199 r°-211 r°
  - Liste chronologique des actes pour la période du 2 janvier au 29 décembre 1753, 2 janvier - 29 décembre 1753; 212 r°-221 r°
  - Liste chronologique des actes pour la période du 1er janvier au 31 décembre 1754, 1er janvier - 31 décembre 1754; 222 r°-232 r°
- Répertoire chronologique pour la période du 2 janvier 1755 au 31 décembre 1771, 2 janvier 1755 - 31 décembre 1771; MC/RE/VIII/6/B; Un registre de 232 feuillets de papier manuscrits, hauteur 37 x largeur 25.5 cm. Le registre est restauré, toutefois les derniers feuillets sont abîmés sur les bords.
  - Liste chronologique des actes pour la période du 2 janvier au 31 décembre 1755, 2 janvier - 31 décembre 1755; 1 r°-10 r°
  - Liste chronologique des actes pour la période du 2 janvier au 31 décembre 1756, 2 janvier - 31 décembre 1756; 11 r°-22 r°
  - Liste chronologique des actes pour la période du 5 janvier au 31 décembre 1757, 5 janvier - 31 décembre 1757; 22 v°-31 r°
  - Liste chronologique des actes pour la période du 1er janvier au 31 décembre 1758, 1er janvier - 31 décembre 1758; 32 r°-40 r°
  - Liste chronologique des actes pour la période du 1er janvier au 31 décembre 1759, 1er janvier - 31 décembre 1759; 40 v°-50 r°
  - Liste chronologique des actes pour la période du 2 janvier au 31 décembre 1760, 2 janvier - 31 décembre 1760; 50 v°-61 r°
  - Liste chronologique des actes pour la période du 5 janvier au 31 décembre 1761, 5 janvier - 31 décembre 1761; 62 r°-71 v°
  - Liste chronologique des actes pour la période du 2 janvier au 30 décembre 1762, 2 janvier - 30 décembre 1762; 72 r°-84 v°
  - Liste chronologique des actes pour la période du 4 janvier au 31 décembre 1763, 4 janvier - 31 décembre 1763; 85 r°-94 v°
  - Liste chronologique des actes pour la période du 2 janvier au 31 décembre 1764, 2 janvier - 31 décembre 1764; 95 v°-106 r°
  - Liste chronologique des actes pour la période du 1er janvier au 31 décembre 1765, 1er janvier - 31 décembre 1765; 106 v°-115 v°
  - Liste chronologique des actes pour la période du 4 janvier au 31 décembre 1766, 4 janvier - 31 décembre 1766; 116 r°-132 v°
  - Liste chronologique des actes pour la période du 3 janvier au 31 décembre 1767, 3 janvier - 31 décembre 1767; 134 r°-148 v°
  - Liste chronologique des actes pour la période du 4 janvier au 31 décembre 1768, 4 janvier - 31 décembre 1768; 149 r°-166 v°
  - Liste chronologique des actes pour la période du 1er janvier au 31 décembre 1769, 1er janvier - 31 décembre 1769; 167 v°-188 v°
  - Liste chronologique des actes pour la période du 2 janvier au 31 décembre 1770, 2 janvier - 31 décembre 1770; 189 v°-213 v°
  - Liste chronologique des actes pour la période du 2 janvier au 31 décembre 1771, 2 janvier - 31 décembre 1771; 215 r°-231 v°
- Répertoire chronologique pour la période du 13 novembre 1738 au 31 décembre 1771, 13 novembre 1738 - 31 décembre 1771; MC/RE/VIII/7; Un registre de 779 feuillets de papier manuscrits, hauteur 35.3 x largeur 23 cm. Le registre est en mauvais état.
  Le registre contient aussi le répertoire du notaire Alexandre Philippe Sauvaige pour la période du 23 février 1772 au 15 décembre 1775.
  Le registre comporte 3 parties:
  - 1° l'état des notaires dont maître Sauvaige a les minutes.
  - 2° le répertoire des minutes de maître Sauvaige du 13 novembre 1738 au 31 décembre 1771.
  - 3° le répertoire des constitutions de rentes pour la même periode.
  Le répertoire contient les informations suivantes: nature de l'acte, date du jour, nom, prénom des parties, sauf dans la dernière partie où ne figurent que la date, le nom des parties et le numéro du titre de rente.
  - Etat des notaires dont maître Sauvaige a les minutes., 1 v°-7 r°
  - Liste chronologique des actes pour la période du 13 novembre au 31 décembre 1738, 13 novembre - 31 décembre 1738; 8 r°-10 v°
  - Liste chronologique des actes pour la période du 2 janvier au 31 décembre 1739, 2 janvier - 31 décembre 1739; 11 r°-35 r°
  - Liste chronologique des actes pour la période du 1er janvier au 31 décembre 1740, 1er janvier - 31 décembre 1740; 35 v°-58 v°
  - Liste chronologique des actes pour la période du 1er janvier au 31 décembre 1741, 1er janvier - 31 décembre 1741; 58 v°-84 v°
  - Liste chronologique des actes pour la période du 8 janvier au 31 décembre 1742, 8 janvier - 31 décembre 1742; 84 v°-104 v°
  - Liste chronologique des actes pour la période du 2 janvier au 31 décembre 1743, 2 janvier - 31 décembre 1743; 104 v°-124 r°
  - Liste chronologique des actes pour la période du 1er janvier au 31 décembre 1744, 1er janvier - 31 décembre 1744; 124 v°-143 r°
  - Liste chronologique des actes pour la période du 2 janvier au 31 décembre 1745, 2 janvier - 31 décembre 1745; 143 r°-166 r°
  - Liste chronologique des actes pour la période du 3 janvier au 31 décembre 1746, 3 janvier - 31 décembre 1746; 166 v°-189 v°
  - Liste chronologique des actes pour la période du 2 janvier au 31 décembre 1747, 2 janvier - 31 décembre 1747; 189 v°-210 v°
  - Liste chronologique des actes pour la période du 5 janvier au 31 décembre 1748, 5 janvier - 31 décembre 1748; 210 v°-231 r°
  - Liste chronologique des actes pour la période du 3 janvier au 31 décembre 1749, 3 janvier - 31 décembre 1749; 231 r°-260 v°
  - Liste chronologique des actes pour la période du 2 janvier au 30 décembre 1750, 2 janvier - 30 décembre 1750; 260 v°-283 r°
  - Liste chronologique des actes pour la période du 2 janvier au 31 décembre 1751, 2 janvier - 31 décembre 1751; 283 r°-306 v°
  - Liste chronologique des actes pour la période du 4 janvier au 30 décembre 1752, 4 janvier - 30 décembre 1752; 306 v°-330 r°
  - Liste chronologique des actes pour la période du 2 janvier au 29 décembre 1753, 2 janvier - 29 décembre 1753; 330 r°-350 r°
  - Liste chronologique des actes pour la période du 1er janvier au 31 décembre 1754, 1er janvier - 31 décembre 1754; 350 r°-372 r°
  - Liste chronologique des actes pour la période du 2 janvier au 31 décembre 1755, 2 janvier - 31 décembre 1755; 372 r°-390 r°
  - Liste chronologique des actes pour la période du 2 janvier au 31 décembre 1756, 2 janvier - 31 décembre 1756; 390 r°-409 v°
  - Liste chronologique des actes pour la période du 5 janvier au 31 décembre 1757, 5 janvier - 31 décembre 1757; 409 v°-428 r°
  - Liste chronologique des actes pour la période du 1er janvier au 31 décembre 1758, 1er janvier - 31 décembre 1758; 428 r°-449 v°
  - Liste chronologique des actes pour la période du 1er janvier au 31 décembre 1759, 1er janvier - 31 décembre 1759; 450 r°-469 v°
  - Liste chronologique des actes pour la période du 2 janvier au 31 décembre 1760, 2 janvier - 31 décembre 1760; 469 v°-489 r°
  - Liste chronologique des actes pour la période du 5 janvier au 31 décembre 1761, 5 janvier - 31 décembre 1761; 489 v°-510 r°
  - Liste chronologique des actes pour la période du 2 janvier au 30 décembre 1762, 2 janvier - 30 décembre 1762; 510 v°-536 r°
  - Liste chronologique des actes pour la période du 4 janvier au 31 décembre 1763, 4 janvier - 31 décembre 1763; 536 r°-558 v°
  - Liste chronologique des actes pour la période du 2 janvier au 31 décembre 1764, 2 janvier - 31 décembre 1764; 558 v°-579 v°
  - Liste chronologique des actes pour la période du 1er janvier au 31 décembre 1765, 1er janvier - 31 décembre 1765; 579 v°-604 r°
  - Liste chronologique des actes pour la période du 4 janvier au 31 décembre 1766, 4 janvier - 31 décembre 1766; 604 v°-630 v°
  - Liste chronologique des actes pour la période du 3 janvier au 31 décembre 1767, 3 janvier - 31 décembre 1767; 630 v°-648 v°
  - Liste chronologique des actes pour la période du 4 janvier au 31 décembre 1768, 4 janvier - 31 décembre 1768; 648 v°-668 v°
  - Liste chronologique des actes pour la période du 1er janvier au 31 décembre 1769, 1er janvier - 31 décembre 1769; 668 v°-689 v°
  - Liste chronologique des actes pour la période du 2 janvier au 31 décembre 1770, 2 janvier - 31 décembre 1770; 689 v°-711 r°
  - Liste chronologique des actes pour la période du 2 janvier au 31 décembre 1771, 2 janvier - 31 décembre 1771; 711 r°-729 v°
  - Listes thématiques des titres nouvels et des constitutions de rentes pour la période du 28 mars 1765 au 24 septembre 1771, 28 mars 1765 - 24 septembre 1771; 731 r°- 778 v°
    - Liste chronologique des titres nouvels au denier vingt pour la période du 28 mars 1765 au 24 septembre 1771, 28 mars 1765 - 24 septembre 1771; 731 r°-744 r°
    - Liste chronologique des titres nouvels au denier quarante pour la période du 28 mars 1765 au 22 août 1771, 28 mars 1765 - 22 août 1771; 744 v°-757 r°
    - Liste chronologique des effets au porteur pour la période du 22 juin 1768 au 24 mars 1770, 28 mars 1765 - 28 juin 1771; 760 r°-778 v°